臺灣臺中地方法院刑事判決　　　　　　　95年度易字第3921號
公　訴　人　台灣台中地方法院檢察署檢察官
被　　　告　戊○○
被　　　告　己○○
被　　　告　丙○○
被　　　告　乙○○
上列被告因竊盜等案件，經檢察官提起公訴（95年度偵字第2505
7號），本院判決如下：
    主    文
戊○○、己○○共同竊盜，各處有期徒刑參月，如易科罰金，均
以新台幣壹仟元折算壹日。
丙○○、乙○○共同搬運贓物，丙○○處拘役肆拾日，乙○○處
拘役伍拾日，如易科罰金，均以新台幣壹仟元折算壹日。
　　犯罪事實及理由
一、犯罪事實：戊○○、己○○為兄弟，民國95年11月2日11時
    許，己○○向戊○○提議竊取其租屋處3樓雜物間內房東置
    放之物品，戊○○允諾後，己○○、戊○○即共同基於意圖
    為自己不法所有之犯意聯絡，在己○○位於臺中縣太平市○○街○段38號3樓308號之租屋處，共同徒手竊取原置於上開
    租屋處3樓雜物間，甲○○所有之輕鋼架（重約30公斤）、
    燈架（重約32公斤）、燈架鋁片（1公斤）、白鐵扶手頭2只
    等物，得手後先置於己○○上開租屋處房間內，並由戊○○
    、己○○將上開輕鋼架等物品為初步拆解以方便運輸變賣。
    旋丙○○騎乘機車搭載乙○○至上開租屋處，丙○○及乙○○明知上開輕鋼架、燈架、燈架鋁片等物均係戊○○、己○○所竊得贓物，竟共同基於搬運贓物之犯意聯絡，由丙○○
    騎乘車牌號碼：LOI-829號機車，搭載蚋正政；由戊○○騎
    乘車牌號碼：TFN-236號機車搭載乙○○，共同將上開輕鋼
    架、燈架、燈架鋁片載運至臺中縣太平市○○路150巷15號
    之景代資源回收場，並分別將上開輕鋼架、燈架、燈架鋁片
    ，以新臺幣 (下同)400 元、243元、130元之代價，出賣予
    不知情之丁○○○，所得上開款項由戊○○、己○○、丙○○、乙○○朋分花用完畢。嗣為警方查獲，並先於上開承租
    處扣得上開白鐵扶手2頭只；次於上開資源回收場扣得上開
    輕鋼架、燈架、燈架鋁片等物。
二、證據能力：
（一）刑事訴訟法第一百五十九條之二規定：「被告以外之人於
      檢察事務官、司法警察官或司法警察調查中所為之陳述，
      與審判中不符時，其先前之陳述具有較可信之特別情況，
      且為證明犯罪事實存否所必要者，得為證據。」乃係為發
      現真實，實現正義所設傳聞排除法則之例外，倘於審判中
      ，對其他共同被告或共犯，依人證之調查程序傳喚到場，
      並命其立於證人之地位而為陳述，且通知被告，使與之有
      對質、詰問及表示意見之機會，被告之訴訟防禦權可獲保
      障，殆為司法院大法官釋字第五八二號解釋揭示之意旨。
      本案就被告戊○○部分證人即共同被告己○○於本院以證
      人身分具結後踐行交互詰問之調查證據程序，並予被告戊○○表示意見之機會，是被告戊○○訴訟防禦權已獲保障
      ，復審酌證人己○○先前陳述是在甫為警查獲記憶較新的
      情況下直接作成，一般與事實較相近，事後即可能因時間
      較遠、利害考量等因素致有不清晰或陳述不符之現象發生
      ，是前揭證人己○○於警詢中所為之陳述，具有較可信之
      特別情況，且為證明被告戊○○犯罪事實存在所必要者，
      依刑事訴訟法第一百五十九條之二之規定，自得為證據。
（二）另其餘如下述判決理由中證人丁○○○、證人即共同被告
      丙○○、乙○○等於警詢、偵查中之供述，被告戊○○於
      本院陳明對證據能力無意見，亦未於本院言詞辯論終結前
      聲明異議，視為於審判程序同意作為證據，且本院審酌上
      開警詢筆錄作成時之情況尚無不當，於偵查中所為陳述亦
      無顯不可信之情況，依刑事訴訟法第一百五十九條之五第
      二項傳聞證據例外之規定，應均有證據能力。
三、前揭犯罪事實，業據被告己○○、丙○○、乙○○坦承不諱
    ，被告戊○○固不諱言與被告己○○共同自前揭雜物間內搬
    取前揭物品及拆解等行為，惟堅決否認前揭犯行，辯稱：伊
    係受被告己○○之託搬取前揭物品，被告己○○當時向伊稱
    上開物品係在工地工作時所收集他人廢棄之物品，伊不知上
    開物品為他人之物云云。經查：
（一）前揭犯罪事實，業據被告戊○○、己○○、丙○○、乙○○四人於警詢供述甚詳，核與證人甲○○於本院及證人丁○○○於警詢之證詞互核相符，復有扣押物品目錄表、贓
      證物認領清單各一份及相片十四幀在卷可稽。
（二）按刑法第三百二十條第一項竊盜罪為故意犯，故行為人於
      拿取他人財物時，須對其所竊取之物係他人財產有所認識
      ，並進而為圖自己不法之所有而予以竊取，始能成罪。證
      人己○○固於本院附和被告戊○○之辯解證稱：伊向戊○○佯稱上開物品為伊於工地所收集之廢棄物品云云。惟查
      ：
  １、本案係被告己○○向被告戊○○提議自前揭雜物間搬運、
      拆解前揭財物一節，迭據證人即共犯蚋明正於警詢及本院
      審理中證述一致，而被告己○○與被告戊○○係屬兄弟關
      係，二人曾一同工作，被告戊○○並早晚接送被告己○○
      上下班，常於被告己○○前揭租屋處進出等情，業據被告
      戊○○於本院供述在卷，並據證人甲○○、己○○於本院
      證述明確，被告己○○、戊○○兄弟關係顯甚親暱，被告
      己○○衡情要無向被告戊○○佯稱前揭財物係自己所有，
      而陷被告戊○○於犯罪之必要。
  ２、前揭遭竊之輕鋼架係屬天花板之輕鋼架，原係長方形之框
      架，被告己○○為利搬運，乃與被告戊○○於被告己○○
      前揭租屋處房間內先行拆解成長條狀後，方以棉被包裹運
      離等情，業據被告己○○於本院證述在卷，而衡諸常情，
      遭拆卸下之天花板長方形輕鋼架框，若以人力搬運較費時
      費工，將之拆解成長條狀確便於搬運，則苟被告己○○係
      將前揭輕鋼架自他處工地搬運至租處三樓，衡情應於搬運
      至該處前即已先行將該框架拆解，是被告戊○○應無認前
      揭財物係己○○自他處取得之可能。又前揭遭竊取之輕鋼
      架等物重量非輕，具相當之數量，而輕鋼架框架之拆解衡
      情亦不需何特殊之工具或技巧，被告己○○、戊○○欲將
      之先行拆解，僅須將之自雜物間取出後即可於雜物間旁任
      意先行拆解後繼而綑綁向樓下運送，乃被告己○○、戊○○竟大費周張先將之搬至己○○居住之房間內再將之拆解
      ，之後又迥異常情的以一般睡眠用之棉被將之包裹運離，
      被告己○○、戊○○前揭所為，顯係因該租屋處另有數戶
      其他租屋者出入，為恐他人發覺所為之隱蔽犯罪行為，是
      被告戊○○對前揭財物係屬他人所有自有認識，被告己○○於本院所為有利被告戊○○之證詞顯不可採，被告戊○○具竊盜之不法所有意圖及犯罪故意甚明。
（三）綜上所述，本案事證明確，被告己○○、丙○○、乙○○
　　　之自白與事實相符，被告戊○○所辯不足採信，其等犯行
　　　均堪以認定。
四、核被告己○○、戊○○所為，均係犯刑法第三百二十條第一
    項之竊盜罪；被告丙○○、乙○○所為，均係犯刑法第三百
    四十九條第二項之搬運贓物罪。被告己○○與戊○○間，被
    告丙○○與乙○○間，就上開犯行，有犯意聯絡及行為分擔
    ，均為共同正犯。爰審酌被告己○○、戊○○、丙○○、乙○○關於本案犯罪動機、目的、手段，遭竊取之財物價值非
    鉅，被害人所受之損害非重，本案犯罪動機係緣於被告己○○之提議，被告戊○○犯後飾詞諉過，較諸其餘被告顯較未
    有悔意，被告乙○○前曾有違反電信法、竊盜等前案執行紀
    錄，此有臺灣高等法院被告全國前案紀錄一份在卷可參，其
    素行較被告丙○○為劣，併被告四人均未與被害人和解等一
    切情狀，分別量處如主文所示之刑，並諭知易科罰金之折算
    標準。
據上論斷，應依刑事訴訟法第二百九十九條第一項前段，刑法第
二十八條、第三百二十條第一項、第三百四十九條第二項、第四
十一條第一項前段，刑法施行法第一條之一第一項、第二項，判
決如主文。
中　　華　　民　　國　　96　　年　　3 　　月　　7 　　日
                  臺灣臺中地方法院刑事第二庭
                      審判長  法  官  林清鈞
                              法  官  陳姵君
                              法  官  郭書豪
上正本證明與原本無異。
如不服本判決，應於送達後十日內向本院提出上訴狀（須附繕本
），上訴於臺灣高等法院臺中分院。
中　　華　　民　　國　　96　　年　　3 　　月　　8 　　日
                              書記官  陳美虹
 附錄本案法條：
 中華民國刑法第320條第1項
 意圖為自己或第三人不法之所有，而竊取他人之動產者，為竊盜
 罪，處 5 年以下有期徒刑、拘役或 5 百元以下罰金。
 中華民國刑法第349條第2項
 I收受贓物者，處3年以下有期徒刑、拘役或5百元以下罰金。
 II搬運、寄藏、故買贓物或為牙保者，處5年以下有期徒刑、拘
   役或科或併科1千元以下罰金。
